臺灣臺北地方法院民事裁定
                                   111年度司繼字第1628號
聲  請  人  台灣開明書店股份有限公司

法定代理人  卓劉慶弟


非訟代理人  黃明展律師
            孫瑜繁律師
關  係  人  財政部國有財產署北區分署

法定代理人  郭曉蓉  
上列聲請人聲請選任被繼承人章士敏遺產管理人事件，本院裁定
如下：
    主  文
指定財政部國有財產署北區分署為被繼承人章士敏（男、民國前
00年0月0日生、生前最後住所：臺北市御成町貳丁目12番地，民
國57年10月12日死亡）之遺產管理人。
准對被繼承人章士敏之繼承人為承認繼承之公示催告。
被繼承人章士敏之大陸地區以外之繼承人，應自前項公示催告公
告於司法院網站之日起，1年內承認繼承，上述期限屆滿，無繼
承人承認繼承時，被繼承人章士敏之遺產，於清償債權，並交付
遺贈物後，如有剩餘即歸屬國庫。
聲請程序費用由被繼承人章士敏之遺產負擔。
    理    由
一、按被繼承人在臺灣地區之遺產，由大陸地區人民依法繼承者
    ，其所得財產總額，每人不得逾新臺幣二百萬元。超過部分
    ，歸屬臺灣地區同為繼承之人；臺灣地區無同為繼承之人者
    ，歸屬臺灣地區後順序之繼承人；臺灣地區無繼承人者，歸
    屬國庫。前條第1項之遺產事件，其繼承人全部為大陸地區
    人民者，除應適用第68條之情形者外，由繼承人、利害關係
    人或檢察官聲請法院指定財政部國有財產局為遺產管理人，
    管理其遺產。臺灣地區與大陸地區人民關係條例第67條第1
    項、第67條之1第1項分別定有明文。
二、本件聲請意旨略以：被繼承人章士敏於民國57年10月12日死
    亡，其在臺已無其他繼承人，被繼承人僅有大陸地區之繼承
    人，此有最高行政法院109年度判字第305號判決可稽，今聲
    請人為被繼承人之遺產之利害關係人，爰依法聲請選任被繼
    承人之遺產管理人等語。
三、查聲請人之主張，業據提出土地及建物登記謄本、民事起訴
    狀、臺北○○○○○○○○○函、最高行政法院109年度判字第305號
    判決等件為證。而被繼承人章士敏在臺無繼承人，其繼承人
    即章劼農為大陸地區人民，有聲請人所提之本院111年度重
    訴更三字第7號民事裁定、公證書、親屬關係表及財團法人
    海峽交流基金會證明等件影本在卷可憑，堪認聲請人之聲請
    與首揭規定並無不合。經函詢財政部國有財產署北區分署之
    意見後，爰指定財政部國有財產署北區分署為被繼承人章士
    敏之遺產管理人，並依法為承認繼承之公示催告。
四、爰裁定如主文。
五、如不服本裁定，須於裁定送達後10日內，以書狀向本院提出
    抗告狀，並繳納抗告費新臺幣1,000元。
中　　華　　民　　國　　111 　年　　10　　月　　27　　日
                家事法庭  司法事務官  林嘉怡

附註：本院於本裁定送達聲請人之日起20日內，依法將裁定公告
      於司法院網站，聲請人可自行至司法院網站查詢。